【裁判字號】    90,交訴,5
【裁判日期】    900319
【裁判案由】    公共危險
【裁判全文】
臺灣花蓮地方法院刑事判決                              九十年度交訴字第五號
    公  訴  人  臺灣花蓮地方法院檢察署檢察官
    被      告  甲 ○
右被告因公共危險案件，經檢察官提起公訴（八十九年度偵字第三六０三號），本院
判決如左：
    主  文
甲○駕駛動力交通工具肇事，致人受傷而逃逸，處有期徒刑柒月。緩刑參年。
    事  實
一、甲○於八十九年十月三十日上午十一時許，駕駛Ｌ三─九七二一號自小客車，沿
    花蓮市○○街由南往北方向行駛，行經花蓮市○○街與中強路交岔口，不慎撞及
    由乙○○所駕駛沿中強路由東往西方向行駛之Ｔ三─三Ｏ三九號自小客車，致乙
    ○○受有左胸腹挫傷及左膝擦傷之傷害（傷害部分乙○○於警訊中告訴，惟於檢
    察官偵訊時業已撤回），竟於下車拾起被撞掉落之其所駕駛Ｌ三─九七二一號車
    牌及乙○○所駕駛Ｔ三─三Ｏ三九號車之後視鏡（交給乙○○）後，未待員警到
    場處理時，即上車逕自沿著花蓮市○○路、中和路、重慶路、和平路、南濱路逃
    逸，至花蓮縣吉安鄉南埔加油站前，為乙○○搭乘胡仲煥所駕駛之自小客車攔截
    而逮獲。
二、案經花蓮縣警察局花蓮分局報請台灣花蓮地方法院檢察署檢察官偵查起訴。
    理  由
一、訊據被告甲○坦承有駕車肇事之情，惟矢口否認有何逃逸犯行，辯稱：因下雨，
    我告訴他到派出所解決，首先到吉安派出所，因非他們之管區，就到中華派出所
    云云。惟查，右揭犯罪事實業據證人胡仲煥於偵訊中証述：我當時在福建街往北
    ，我車被乙○○攔住，彼稱：「他車被撞，要我載他追那部撞他的車」．．．到
    南濱加油站我有對他鳴笛，直到南埔加油站之紅綠燈才將他攔下，追了超過十二
    分鐘到十五分鐘左右等語。証人即被害人乙○○証稱：被告撞到之後沿中福路、
    中和街、重慶街、和平路再到南濱最後在中泰食品行（阿美麻薯）旁巷子到防校
    ，再走監理站那條路，到南埔加油站旁紅綠燈被追到，最先他有下車，看我車並
    撿起後照鏡及自己車牌之後，就上車開至路旁一下就開走，當時我有受傷，我就
    攔他人的車追他．．．追到時被告才說是要到派出所，所以我就和他到仁里派出
    所。並當庭畫有現場追緝圖。準此，苟被告係要到派出所處理，即不可能是往郊
    外之南濱路駛去，之後發現有人追緝，再往市區駛進。被告所辯其駕車離去，係
    為到派出所處理云云，顯係事後卸責之詞，不足採信。互核上開二人之証詞，足
    認被告係為脫卸罪責而駛離肇事現場，而為被害人逮獲。此外復有照片六幀、道
    路交通事故調查報告表一份、花蓮醫院診斷書等足佐。本件事証明確，被告犯行
    洵堪認定。
二、核被告所為係犯刑法第一百八十五條之四駕駛動力交通工具肇事，致人受傷而逃
    逸罪。爰審被告之素行尚佳，國小肄業，知識程度不高，且年紀已高，就傷害部
    分與被害人乙○○達成民事和解，且賠償金業全部給付，有和解書及乙○○到庭
    陳明可據，肇事逃逸，使被害人無從即時獲得救護，且苟非乙○○攔車追緝，被
    告勢將遠逸他處脫免法律責任，犯罪後又無悔意態等一切情狀，量處如主文所示
    之刑。又被告前未曾受有期徒刑以上刑之宣告，因一時失慮，偶罹刑典，經此刑
    之宣告後，應知警惕而無再犯之虞，本院因認暫不執行其刑為當，予以宣告緩刑
    三年，用啟自新。
據上論斷，應依刑事訴訟法第二百九十九條第一項前段，刑法第一百八十五條之四、
第七十四條第一款，判決如主文。
本案經檢察官李子春到庭執行職務。
中      華      民      國    九十        年      三    月  十九    日
                              臺灣花蓮地方法院刑事庭
                                  法    官


司法院資訊處製作；財團法人民間司法改革基金會備份。
